【裁判字號】    91,訴,3631
【裁判日期】    920217
【裁判案由】    毒品危害防制條例
【裁判全文】
臺灣高雄地方法院刑事判決              九十一年度訴字第三六三一號
    公  訴  人  臺灣高雄地方法院檢察署檢察官
    被      告  丙○○
右列被告因毒品危害防制條例，經檢察官提起公訴 (九十一年度偵字第一二七二五號
），本院判決如左：
    主  文
丙○○連續轉讓第一級毒品，累犯，處有期徒刑壹年貳月。
    事  實
一、丙○○前於八十二年間因觸犯肅清煙毒條例罪，經台灣高等法院高雄分院判處有
    期徒刑三年一月確定，於八十四年十一月二十一日送監執行，八十七年六月七日
    假釋出監交付保護管束，刑期至八十七年九月六日屆滿，未經撤銷假釋，以已執
    行完畢論，但丙○○猶不知改悔，仍有施用毒品惡習（此部分由本院九十一年度
    訴字第七００號另案審理）；繼丙○○在八十七年間認識甲○○，雙方成為男女
    朋友關係，並自此同居，丙○○明知海洛因係經公告管制列為毒品危害防制條例
    之第一級毒品，因具有成癮性，一旦濫用成習極易對社會造成危害，故不得製造
    、運輸、販賣、意圖販買賣而持有，亦禁止轉讓或施用、持有，詎丙○○基於無
    償提供海洛因予甲○○施用之概括犯意，自九十年間起，丙○○於經濟力許可時
    ，即由丙○○出資向綽號「石頭」之真實姓名不詳男子連絡買第一級毒品海洛因
    ，再連續無償轉讓毒品供甲○○施用多次（至於甲○○於經濟能力許可時，亦有
    出資交付丙○○取購毒品海洛因，而無償提供毒品予丙○○施用，所涉嫌轉讓毒
    品犯嫌由檢察官另行偵辦）。嗣於九十一年六月十三日十三許，在丙○○、甲○○同居之高雄市○○區○○路八一四巷一號五樓之二十七住處，為警查獲，並自
    甲○○身上扣得第一級毒品海洛因粉末乙包（淨重），及自案外人乙○○（另案
    送強制戒制執行中）身上扣得丙○○所有經乙○○自行保管持有之第一級毒品海
    洛因粉末乙包（上述查扣之毒品海洛因二包各扣送於甲○○、李金玉涉犯毒品案
    下，已經移送機關移請偵辦，為免重複執行，本院不另宣告沒收併銷燬之）經警
    詢問偵知上情。
二、案經高雄市政府警察局移送台灣高雄地方法院檢察署檢察官偵查起訴。
    理  由
一、証據被告丙○○矢口否認轉讓毒品犯行，辯稱：我與甲○○係同居男女朋友，經
    濟上本就不分彼此，有時我經濟狀況較佳，就由我買毒品大家一起施用，反之亦
    然；有時則是與甲○○合資買毒品分食等云。惟查：
    （一）右揭事實已據被告於警訊中供承：（問：甲○○所施用之毒品海洛因何人
          提供？）我負費供應的．．．．，於九十年底開始供應，次數已算不清楚
          等語（警卷宗第二頁反面倒數第三－四行），及於偵訊中供明：誰有錢就
          誰買（毒品），一起施用，因為我們是男女朋友關係各情綦詳（偵卷第十
          七頁即九十一年六月二十五日訊問筆錄）。核與証人甲○○於警訊所供：
          （所施用之海洛因來源）均係丙○○拿給我施用的．．．．．平均每二日
          即施用一次等情綦詳（警卷第六頁第二行及第六行），及在偵訊中供明：
          「購買毒品有時是丙○○購買，有時係我購買」、「誰買毒品就供應給對
          方」等悉相符；
    （二）參以被告與該甲○○係同居關係情誼密切，甲○○又係在認識被告、經被
          告之影響始濡染施毒惡息，此據甲○○於調查時結証屬實，被告亦坦認此
          事實，被告於警訊初供之自白即核與事理、經驗法則相符；被告嗣於審理
          中所稱：係與甲○○合資共買分食云云，應屬避重就輕卸責之詞，不足採
          信。
    （三）此外復有現場查獲時自甲○○及案外人乙○○起扣之粉末各乙包可佐；其
          中甲○○身上起獲之該包粉末係甲○○施用之毒品，自乙○○起出之粉末
          係林某自行代被告保管之毒品，分擔甲○○、乙○○警訊中供明屬實，並
          甲○○亦因之濡染施用海洛因習性，現經裁定執行戒治處分，復有本院九
          十二年度訴字第三八三號、九十二年度毒聲字第一一四五號案卷可資佐憑
          。
綜上所述，被告所辯各語均屬卸責避究之詞不足採信，依上述調查証據所得，本件事
証已臻明確，被告犯行洵堪認定。
二、核被告丙○○所為係犯毒品危害防制條例第八條第一項轉讓第一級毒品罪。被告
    先後多次無償轉讓毒品予甲○○，時間緊接，手法同一，雖係基於概括犯意為之
    ，所為復係觸犯犯罪構成要件相同之罪，應依連續犯以一罪論。至被告雖同有連
    續持有第一級毒品，但被告持有後進而轉讓，其持有之低度行為已經轉讓之高度
    行為吸收，不另論連續持有第一級毒品罪。又被告前於八十二年間因觸犯肅清煙
    毒條例罪，經台灣高等法院高雄分院判處有期徒刑三年一月確定，於八十四年十
    一月二十一日送監執行，八十七年六月七日假釋出監交付保護管束，刑期至八十
    七年九月六日屆滿，未經撤銷假釋，以已執行完畢論，此經被告供明翔實，並有
    被告之全國刑案資料查証紀錄表可參。被告於受有其徒刑執行完畢五年內在犯本
    案，應依累犯規定加重其刑。爰審酌：被告之品行、人格、經歷、犯罪之情節、
    其所為不惟製造犯罪，亦製造施用毒品犯罪者，雖屬不當；惟念在被告係因與男
    女同居，在與女友相戶影響下提供毒品，動機尚非惡劣其犯後態度時一切情狀，
    爰量處如主文所示之刑。
三、至查獲現場起出之毒品粉末二包，因分別係在同案犯嫌甲○○、乙○○身上起獲
    而分別送案於該二犯嫌案下，且經移送偵查已經公訴人另案起訴並聲請宣告沒收
    銷燬之，此有本院九十二年度訴字第三八三號案件起訴書可按，為免重複沒收，
    本件即不另諭知沒收銷燬之，附予明。
據上論斷，依刑事訴訟法第二百九十九條第一項前段、毒品危害防制條例八條第一項
，刑法第十一條、第五十六條、第四十七條判決如主文。
本案經檢察官陳登燦到庭執行職務。
中    華   民   國    九十二    年       二       月 十七      日
                                  臺灣高雄地方法院刑事第五庭
                                      法  官  朱  盈  吉
右正本證明與原本無異。
如不服本判決，應於判決送達後十日內，向本院提出上訴狀。
                                      書記官  吳  金  霞
中    華    民    國    九十二    年       三       月        七        日


司法院資訊處製作；財團法人民間司法改革基金會備份。
